【裁判字號】    95,訴,1154
【裁判日期】    950522
【裁判案由】    毒品危害防制條例
【裁判全文】
臺灣高雄地方法院刑事判決              95年度訴字第1154號
公  訴  人  臺灣高雄地方法院檢察署檢察官
被      告  甲○○
上列被告因違反毒品危害防制條例案件，經檢察官提起公訴（95
年度毒偵字第1530號）及移送併辦（95年度毒偵字第3626號），
本院於準備程序進行中，被告為有罪之陳述，經告知簡式審判程
序之旨，並聽取檢察官及被告之意見後，本院合議庭裁定由受命
法官獨任改依簡式審判程序審理，並判決如下：
    主  文
甲○○連續施用第一級毒品，累犯，處有期徒刑捌月；又連續施
用第二級毒品，累犯，處有期徒刑肆月；應執行有期徒刑拾月。
    事  實
一、甲○○前因妨害公務及妨害自由案件，經本院於民國87年7
    月3 日以87年度易字第2049號判決處有期徒刑3 月、6 月，
    應執行有期徒刑8 月，嗣經臺灣高等法院高雄分院於87年9
    月4 日以87年度上訴字第1623號駁回上訴確定；又因傷害案
    件，經本院於88年3 月30日以88年度易字第995 號判決處有
    期徒刑6 月確定；又因公共危險案件，經本院於88年9 月29
    日以88年度訴字第596 號判決處有期徒刑2 年6 月確定；入
    監接續執行後於90年11月9 日縮短刑期假釋出監，嗣於91年
    12月17日假釋期滿未經撤銷以已執行論。又因施用毒品案件
    ，經本院裁定送勒戒處所觀察、勒戒後，認有繼續施用毒品
    之傾向，復經本院裁定令入戒治處所施以強制戒治，嗣屆滿
    6 月以上且無繼續強制戒治之必要，而於94年5 月20日釋放
    ，並由臺灣高雄地方法院檢察署檢察官於94年6 月2 日以94
    年度戒毒偵字第299 號為不起訴處分確定。詎甲○○猶未悛
    悔，於強制戒治執行完畢釋放後5 年內，基於施用第1 級毒
    品之概括犯意，於下列時、地，以摻入香菸吸食之方式，連
    續施用第1 級毒品海洛因計3 次：（一）94年11月30日上午
    ，在高雄市○○區○○路323 號家中；（二）95年4 月19日
    上午8 、9 時許，在高雄市○○區○○路448 巷2 號家中；
    （三）95年5 月15日晚間，在高雄市○○區○○路323 號家
    中。甲○○另基於施用第2 級毒品之概括犯意，以加熱玻璃
    吸食器吸食煙霧之方式，連續施用第2 級毒品甲基安非他命
    計5 、6 次，其中3 次之時、地同上述施用海洛因之時、地
    （先施用完海洛因後，再組裝吸食器而施用甲基安非他命）
    ，其餘2 、3 次甲基安非他命亦為該段期間內所施用。嗣因
    係列管毒品人口經警通知而於94年11月30日晚間7 時52分許
    ，在高雄市政府警察局前鎮分局採尿進而送驗而悉上情；又
    於95年4 月19日上午9 時45分許，在高雄市○○區○○路44
    8 巷2 號前為警查獲。
二、案經高雄市政府警察局小港分局報告臺灣高雄地方法院檢察
    署檢察官偵查起訴及移送併辦。
    理  由
一、本件被告甲○○所犯係毒品危害防制條例第10條第1 項、第
    2 項之施用第1 級、第2 級毒品罪，其法定刑係死刑、無期
    徒刑、最輕本刑為3 年以上有期徒刑以外之罪，被告於準備
    程序進行中就被訴事實為有罪之陳述，經告知簡式審判程序
    之旨，並聽取其與檢察官之意見後，本院認無不得或不宜改
    依簡式審判程序進行之情事，爰依刑事訴訟法第273 條之1
    第1 項規定，裁定本件由受命法官獨任改依簡式審判程序審
    理，合先敘明。
二、訊據被告甲○○對於前揭施用第1 級、第2 級毒品之事實供
    承不諱，而其先後2 次為警所採尿液經送以酵素免疫分析法
    初步篩檢，再以氣相層析質譜儀法確認結果，均呈嗎啡及甲
    基安非他命陽性反應，分別有長榮大學確認報告（檢體編號
    ：JG0000000） 暨列管毒品人口尿液檢體採集送驗紀錄表、
    高雄市立凱旋醫院濫用藥物尿液檢驗報告（轉碼編號：A000
    00000） 暨尿液代碼與姓名對照表附卷可稽，足徵被告之自
    白與事實相符，堪予採信。又被告有如上述事實欄所列前科
    紀錄，有臺灣高等法院被告前案紀錄表、臺灣高等法院在監
    在押全國紀錄表、臺灣高雄地方法院檢察署檢察官94年度戒
    毒偵字第299 號不起訴處分書附卷可參，堪認被告確於強制
    戒治執行完畢釋放後5 年內，再犯本件施用第1 級、第2 級
    毒品之罪。綜上所述，本件事證明確，被告犯行堪以認定，
    應依法論科。
三、核被告所為，係犯毒品危害防制條例第10條第1 項、第2 項
    之施用第1 級、第2 級毒品罪。被告持有海洛因及甲基安非
    他命之低度行為為其施用之高度行為所吸收，毋庸另論。被
    告先後數次施用海洛因及甲基安非他命行為之時間緊接，所
    犯構成要件相同，顯係基於概括犯意而為，應分別依刑法第
    56條連續犯規定論以一罪，並加重其刑。至被告施用第1 級
    、第2 級毒品之犯意各別，行為互殊，應予分論併罰。檢察
    官移送併辦部分與起訴部分有裁判上一罪之連續犯關係，應
    為起訴效力所及，本院自應併予審究。又被告有如上述事實
    欄所列前科紀錄，業如前述，其於有期徒刑執行完畢後5 年
    內，再犯本件有期徒刑以上之罪，為累犯，應依刑法第47條
    規定遞加重其刑。茲審酌被告前因施用毒品案件，經觀察、
    勒戒及強制戒治後，猶未悛悔而再為本件施用毒品犯行，足
    見其毒癮匪淺，然念其犯後尚能供承犯行，態度良好，且毒
    癮戒絕確實不易，又其施用毒品乃戕害自身健康而未直接危
    害他人，以及犯罪之手段、所生危害等一切情狀，量處如主
    文所示之刑，並定其應執行之刑，以資懲儆。第2 次查獲扣
    案之安非他命、止血帶、針筒、剪刀、玻璃球等物，被告否
    認為其所有，復無其他證據足認與本案具有關連性，爰不予
    宣告沒收，附此敘明。
據上論斷，應依刑事訴訟法第273 條之1 第1 項、第299 條第1
項前段，毒品危害防制條例第10條第1 項、第2 項，刑法第11條
前段、第56條、第47條、第51條第5 款，判決如主文。
本案經檢察官黃碧玉到庭執行職務。
中    華    民    國    95    年    5     月    22    日
            鳳山刑事第2 庭法  官  譚德周
以上正本證明與原本無異。
如不服本判決，應於收受送達後10日內向本院提出上訴書狀。
中    華    民    國    95    年    5     月    22    日
                          書記官  廖美玲
附錄法條：毒品危害防制條例第10條第1 項、第2項
毒品危害防制條例第10條
施用第一級毒品者，處 6 月以上 5 年以下有期徒刑。
施用第二級毒品者，處 3 年以下有期徒刑。


司法院資訊處製作；財團法人民間司法改革基金會備份。
